【裁判字號】    97,易,2173
【裁判日期】    970825
【裁判案由】    毒品危害防制條例
【裁判全文】
臺灣板橋地方法院刑事判決              97年度易字第2173號
公  訴  人  臺灣板橋地方法院檢察署檢察官
被      告  甲○○
                    （現在臺灣臺北監獄執行中）
上列被告因違反毒品危害防制條例案件，經檢察官提起公訴（97
年度毒偵字第3482、4185號），本院依簡式審判程序審理後，判
決如下：
    主    文
甲○○施用第二級毒品，累犯，處有期徒刑陸月；又施用第二級
毒品，累犯，處有期徒刑陸月，扣案吸食器壹組，沒收之。應執
行有期徒刑玖月，扣案吸食器壹組，沒收之。
    事    實
一、甲○○前因違反毒品危害防制條例案件，經本院以93年度易
    字第922 號判決判處有期徒刑6 月，如易科罰金，以銀元30
    0 元折算1 日確定，而於民國94年7 月13日易科罰金執行完
    畢；復因施用毒品案件，經本院以94年度毒聲字第2714號裁
    定送觀察、勒戒，經觀察、勒戒後，認有繼續施用毒品傾向
    ，再經本院以95年度毒聲字第1179號裁定令入戒治處所施以
    強制戒治，戒治期間因臺灣板橋地方法院檢察署檢察官認其
    無繼續戒治之必要，遂於96年4 月13日停止處分將甲○○釋
    放出臺灣嘉義戒治所，並於96年5 月23日以96年度戒毒偵字
    第216 號為不起訴處分確定。詎其仍不知悔改，於前開強制
    戒治執行完畢釋放後5 年內，基於施用第二級毒品之犯意，
    於97年3 月18日某時許，在臺北縣三峽鎮○○路106 巷29號
    住處內，以將第二級毒品甲基安非他命放置在吸食器內，再
    用火燒烤吸食煙霧之方式，施用甲基安非他命1 次，嗣於同
    日19時15分許，因甲○○屬列管之應受尿液檢體採驗人口，
    而為警依法通知其到臺北縣政府警察局三峽分局接受採集尿
    液送鑑驗後，始悉上情。再基於施用第二級毒品之犯意，於
    97年3 月28日某時許，在臺北縣三峽鎮○○街37號7 樓內，
    以同一方式施用甲基安非他命1 次，嗣於同年4 月2 日14時
    35分許，為警於前址當場查獲甲○○，並扣得其所有供該次
    施用甲基安非他命使用之吸食器1 組。
二、案經臺北縣政府警察局三峽分局報請臺灣板橋地方法院檢察
    署檢察官偵查後提起公訴。
    理    由
一、本案被告甲○○所犯係死刑、無期徒刑、最輕本刑為3 年以
    上有期徒刑以外之罪，其於準備程序中就被訴事實為有罪之
    陳述，經本院告知簡式審判程序之旨，並聽取公訴人、被告
    之意見後，裁定進行簡式審判程序審理，合先敘明。
二、上揭犯罪事實，業據被告甲○○於檢察官訊問及本院審理時
    均坦承不諱，並有列管人口基本資料查詢、扣押筆錄暨扣押
    物品目錄表各1 份附卷可稽，而其於97年3 月18日、同年4
    月2 日分別為警採集尿液經送台灣檢驗科技股份有限公司囑
    託鑑定結果，均確呈甲基安非他命陽性反應，有該公司97年
    4 月3 日、同年月18日濫用藥物檢驗報告各1 份在卷可稽，
    足以佐證被告自白與事實相符，堪以採信。再被告因施用毒
    品案件，經本院以94年度毒聲字第2714號裁定送觀察、勒戒
    ，經觀察、勒戒後，認有繼續施用毒品傾向，再經本院以95
    年度毒聲字第1179號裁定令入戒治處所施以強制戒治，戒治
    期間因臺灣板橋地方法院檢察署檢察官認其無繼續戒治之必
    要，遂於96年4 月13日停止處分將被告釋放出臺灣嘉義戒治
    所，並於96年5 月23日以96年度戒毒偵字第216 號為不起訴
    處分確定等情，有臺灣高等法院被告前案紀錄表1 份附卷可
    稽，足徵被告係經強制戒治執行完畢釋放後，5 年以內再犯
    本案各次施用第二級毒品之事證明確，被告犯行洵堪認定。
三、核被告甲○○所為，均係犯毒品危害防制條例第10條第2 項
    之施用第二級毒品罪。被告因施用甲基安非他命而持有甲基
    安非他命之行為，為其施用第二級毒品犯行之當然結果，不
    另論罪。查被告前因違反毒品危害防制條例案件，經本院以
    93年度易字第922 號判決判處有期徒刑6 月，如易科罰金，
    以銀元300 元折算1 日確定，而於94年7 月13日易科罰金執
    行完畢，有前開臺灣高等法院被告前案紀錄表在卷足徵，其
    於有期徒刑執行完畢5 年內故意再各次犯本案有期徒刑以上
    之罪，均構成累犯，皆應依刑法第47條第1 項規定加重其刑
    。又被告所為二次施用第二級毒品犯行間，於時間上可明確
    區分，且係其經警通知到場採尿後始再犯者，足認其犯意各
    別，應予分論併罰。爰審酌被告前已有因施用毒品經法院判
    處罪刑之前科紀錄，竟仍不思尋求正當之身心發展，再先後
    施用足以導致精神障礙、性格異常，甚至造成生命危險之甲
    基安非他命，戕害一己之身心健康，對社會治安可能之危害
    程度非微，惟其於犯後尚知坦認犯行等一切情狀，分別量處
    如主文所示之刑，並定其應執行之刑，以資懲儆。至扣案吸
    食器1 組，係屬被告所有供其於97年3 月28日施用第二級毒
    品所用之物，業據被告陳明在卷，爰依刑法第38條第1 項第
    2 款規定，併予宣告沒收之。
據上論斷，應依刑事訴訟法第273 條之1 第1 項、第299 條第1
項前段，毒品危害防制條例第10條第2 項，刑法第11條前段、第
47條第1 項、第38條第1 項第2 款、第51條第5 款，判決如主文
。
本案經檢察官顏世翠到庭執行職務。
中    華    民    國    97    年    8     月    25    日
                  刑事第十五庭  法  官  張 兆 光
上列正本證明與原本無異。
如不服本判決，應於判決送達後10日內敘明上訴理由，向本院提
出上訴狀 (應附繕本)，上訴於臺灣高等法院。
                                書記官  曹 秋 冬
中    華    民    國    97    年    8     月    26    日
附錄本案論罪科刑法條：
毒品危害防制條例第10條第2項
施用第二級毒品者，處3 年以下有期徒刑。


司法院資訊處製作；財團法人民間司法改革基金會備份。
